# 是销售商品还是提供劳务？

提问人：xujoyer 时间：2019-12-22 08:05:11
甲公司对 A客户的业务，是采购 A指定的供应商的产品，进行加工后，销售给 A。采购A 指定供应商的产品时，甲公司没有议价权，都是 A客户和指定供应商谈的。生产对 A 客户的产品时，A 客户会提前给甲公司排生产计划，滚动 6 个月的生产计划，即甲公司对 A客户的产成品不存在积压滞销的风险。销售给 A客户的销售价格也是 A 客户决定，基本上是成本加合理利润，甲公司几乎没有议价权。能不能说甲公司是受托加工模式，其收入核算不应按销售产品，而按提供劳务来，采用净额法？

回答人：chenyiwei
你的理解基本合理。甲公司仅就受托加工业务确认收入和成本，收入和成本中均不含受托代购的原材料。这部分原材料购入后也不确认为甲公司的存货，而是体现为与客户 A 之间的往来余额。